【裁判字號】    89,易,265
【裁判日期】    890818
【裁判案由】    傷害
【裁判全文】
臺灣宜蘭地方法院刑事判決                          八十九年度易字第二六五號
    公  訴  人  臺灣宜蘭地方法院檢察署檢察官
    被      告  丙○○
右列被告因傷害案件，經檢察官提起公訴 (八十九年度調偵字第一０號)，本院判決
如左：
    主  文
丙○○傷害人之身體，處有期徒刑參月，如易科罰金，以參佰元折算壹日。
    事  實
一、丙○○於民國八十八年七月十三日下午一點多，自外回到宜蘭縣蘇澳鎮○○里○
    ○路三號家中後，因不滿其妻甲○○未撤銷前向警方所告訴傷害案，欲強抓其妻
    之手在和解書上蓋章，其妻不願意，即強壓其妻手部，又以掃把柄毆打其妻，致
    其妻受有左手腕、左肘、左後腦部挫傷血腫等傷害。
二、案經被害人甲○○訴由臺灣宜蘭地方法院檢察署檢察官偵查起訴。
    理  由
一、訊據被告矢口否認右揭犯行，於偵查中辯稱：我只拉她，她嚇到，跑出去跌倒，
    她有點心理變態云云，於本院辯稱：沒有打她及強迫她，她是心理變態云云。惟
    查右揭事實，業據告訴人甲○○於偵查及本院訊問、審理中指訴歷歷，並有診斷
    證明書一紙附卷足佐，復經證人即警員乙○○到庭證稱：當天在他們夫妻家裡附
    近查戶口，我有聽到甲○○叫聲，並喊很痛很痛叫聲，我才過去看，看到被告要
    拉甲○○之手在刑事撤回狀上按指印，我就過去把他們拉開，甲○○就跑出去等
    語，被告於本院訊問時亦自承當天甲○○不願在另一案之撤銷狀上蓋印等語，綜
    上各情，堪認告訴人之指訴非虛，被告辯稱未打其妻，尚不足採。又告訴人於庭
    訊中，答詢正常，非可任由被告指稱有心理變態，附此敘明。再者被告提出和解
    書，指稱告訴人已拿取二十萬元而表示撤回告訴云云，惟查被告提出之和解書，
    固有告訴人表示撤回之文字，然該撤回之表示，非向法院為之，原不生撤回效力
    ，且綜觀和解書全文，係附條件撤回，亦難認發生撤回效力，且告訴人於本院庭
    訊時已明白表示其所收到之新台幣二十萬元，是被告強迫其收受，但隨即被其子
    接走，其並未拿到錢，不願撤回告訴等語，本件自難認已撤回告訴。另被告請求
    傳訊製作和解書之代書及見證人，惟該二人均未目睹被告與告訴人傷害之經過，
    自無傳訊必要，附此說明。本件事證明確，犯行堪以認定。
二、核被告所為，係犯刑法第二百七十七條第一項之傷害罪。爰審酌被告犯罪之動機
    、目的、手段及犯後否認，毫無悔意等一切情狀，量處如主文所示之刑，並諭知
    易科罰金之折算標準。
據上論斷，應依刑事訴訟法第二百九十九條第一項前段，刑法第二百七十七條第一項
、第四十一條，罰金罰鍰提高標準條例第一條前段、第二條，判決如主文。
本案經檢察官林吉泉到庭執行職務。
中    華    民    國      八十九      年      八      月      十八      日
                                      臺灣宜蘭地方法院刑事庭
                                          法  官  林  美  治
右正本證明與原本無異
如不服本判決應於送達後十日內向本院提出上訴狀（應附繕本）
                                          書記官  賴  宜  君
中    華    民    國      八十九      年      八      月      二十一    日
附錄本案論罪科刑法條全文
刑法第二百七十七條第一項：傷害人之身體或健康者，處三年以下有期徒刑、拘役或
                          一仟元以下罰金。


司法院資訊處製作；財團法人民間司法改革基金會備份。
